【裁判字號】    99,易,2877
【裁判日期】    991124
【裁判案由】    毒品危害防制條例
【裁判全文】
臺灣臺北地方法院刑事判決              99年度易字第2877號
公  訴  人  臺灣臺北地方法院檢察署檢察官
被      告  吳岡霖
上列被告因毒品危害防制條例案件，經檢察官提起公訴（99年度
毒偵字第3152號），本院判決如下：
    主  文
吳岡霖施用第二級毒品，處有期徒刑柒月。
    事  實
一、(一)吳岡霖前因施用毒品案件，經本院裁定送觀察、勒戒後，
      認無繼續施用毒品之傾向，於民國94年7月12日出所，並
      經臺灣臺北地方法院檢察署檢察官於94年7月26日以94年
      度毒偵字第920號、第1926號為不起訴之處分確定。復因
      ：1.施用第二級毒品案件，經臺灣士林地方法院（下稱士
      林地院）於99年2月9日以99年度士簡字第51號判處有期徒
      刑4月確定；2.施用第二級毒品案件，經士林地院於99年7
      月17日以99年度審簡字第518號判處有期徒刑6月確定；3.
      施用第二級毒品案件，經本院於99年3月16日以99年度簡
      字第533號判處有期徒刑4月確定；4.施用第二級毒品案件
      ，經士林地院於99年8月5日以99年度審易字第951號判決
      判處有期徒刑7月確定。其中1.、3.部分經定應執行之刑
      有期徒刑7月確定。
    (二)詎吳岡霖仍不知悔改，基於施用第二級毒品甲基安非他命
      （下稱甲基安非他命）之犯意，於99年8月1日，在其臺北
      市○○區○○街85之1號5樓住處，施用甲基安非他命1次
      。
    (三)嗣於99年8月5日，經臺灣臺北地方法院檢察署觀護人室採
      集其尿液送驗，檢驗結果呈「甲基安非他命陽性」反應。
二、案經臺灣臺北地方法院檢察署觀護人室報告臺灣臺北地方法
    院檢察署檢察官偵查起訴。
    理  由
甲、程序部分：
一、本件為刑事訴訟法第376條第1、2款所列案件，依同法第284
    條之1前段規定，由法官1人獨任審判，合先敘明。
二、本件經檢察官起訴，於99年10月14日繫屬本院時，被告吳岡
    霖之居所在臺北市○○區○○路5段150巷5號1樓，位屬本院
    轄區內，本院對本件有管轄權。
三、(一)按被告以外之人於審判外之言詞或書面陳述，除法律有規
      定者外，不得作為證據。又被告以外之人於審判外之陳述
      ，雖不符前4條之規定，而經當事人於審判程序同意作為
      證據，法院審酌該言詞陳述或書面陳述作成時之情況，認
      為適當者，亦得為證據，刑事訴訟法第159條第1項、第
      159條之5第1項定有明文。
    (二)查臺灣臺北地方法院檢察署施用毒品犯受保護管束人尿液
      檢體監管紀錄表、臺灣尖端先進生技醫藥股份有限公司濫
      用藥物檢驗報告各1紙，均為被告以外之人於審判外之書
      面陳述，惟被告及檢察官於本院審理時同意作為證據，本
      院揆諸前開法條規定，並審酌前開書面陳述作成時之情況
      ，認為適當，自得作為證據，合先敘明。
乙、實體部分：
一、上開犯罪事實，業據被告於本院審判中坦承不諱，其尿液經
    檢驗後，呈「甲基安非他命陽性」反應，此有臺灣臺北地方
    法院檢察署施用毒品犯受保護管束人尿液檢體監管紀錄表、
    臺灣尖端先進生技醫藥股份有限公司99年8月18日濫用藥物
    檢驗報告各1紙附卷，及其有如事實欄所載之觀察、勒戒執
    行完畢後5年內再因施用毒品案件經判刑確定等情，有臺灣
    高等法院被告前案紀錄表1份在卷可參。本件事證明確，被
    告於前開觀察、勒戒執行完畢釋放後5年內，再犯施用毒品
    案件經判刑確定，復再為本件毒品危害防制條例第10條施用
    第二級毒品之犯行，堪以認定。
二、(一)甲基安非他命屬毒品危害防制條例第2條第2項第2款所列
      之第二級毒品，核被告所為，係犯毒品危害防制條例第10
      條第2項之施用第二級毒品罪。
    (二)其持有第二級毒品進而施用，持有之低度行為為施用之高
      度行為所吸收，不另論罪。
    (三)爰審酌被告固無構成累犯之前案紀錄，惟其因：1.施用第
      二級毒品案件，經士林地院於99年2月9日以99年度士簡字
      第51號判處有期徒刑4月確定；2.施用第二級毒品案件，
      經士林地院於99年7月17日以99年度審簡字第518號判處有
      期徒刑6月確定；3.再因施用第二級毒品案件，經本院於
      99年3月16日以99年度簡字第533號判處有期徒刑4月確定
      ；4.因施用第二級毒品案件，經士林地院於99年8月5日以
      99年度審易字第951號判決判處有期徒刑7月確定。其中1.
      、3.部分經定應執行之刑有期徒刑7月確定，有臺灣高等
      法院被告前案紀錄表1份在卷可考，其經觀察、勒戒執行
      完畢，仍不知戒絕毒品，於99年間即有4次因施用第二級
      毒品經判刑確定之紀錄，詎再度耽溺於戕身之物，並其犯
      後坦白承認，態度良好等犯罪之動機、目的、手段及所生
      之危險或損害等一切情狀，量處如主文所示之刑。
三、據上論斷，應依刑事訴訟法第284條之1前段、第299條第1項
    前段，毒品危害防制條例第10條第2項，判決如主文。
本案經檢察官高維駿到庭執行職務
中    華    民    國    99    年    11    月    24    日
                  刑事第十三庭  法  官  李貞瑩
以上正本證明與原本無異。
如不服本判決應於收受送達後10日內向本院提出上訴書狀，並應
敘述具體理由；其未敘述上訴理由者，應於上訴期間屆滿後20日
內向本院補提理由書（均須按他造當事人之人數附繕）「切勿逕
送上級法院」。
                                書記官  陳鳳瀴
中    華    民    國    99    年    11    月    24    日
附錄本案論罪科刑法條
毒品危害防制條例第10條
施用第一級毒品者，處 6 月以上 5 年以下有期徒刑。
施用第二級毒品者，處 3 年以下有期徒刑。

司法院資訊處製作；財團法人民間司法改革基金會備份。
